【裁判字號】    95,裁,2560
【裁判日期】    951116
【裁判案由】    房屋稅
【裁判全文】
最  高  行  政  法  院  裁  定
                                     95年度裁字第02560號
抗  告  人  甲○○
上列抗告人與相對人臺北市稅捐稽徵處間因房屋稅事件，抗告人
對於中華民國94年12月22日臺北高等行政法院94年度再字第10號
裁定，提起抗告，本院裁定如下︰
    主  文
抗告駁回。
抗告訴訟費用由抗告人負擔。
    理  由
一、按抗告法院認抗告為不合法或無理由者，應為駁回抗告之裁
    定。
二、抗告人於原審聲請再審意旨略以：抗告人依行政訴訟法第27
    3條第1項第14款規定聲請再審，主張最高行政法院92年度裁
    字第1131號裁定，違反憲法第15條對於人民財產權之保障及
    司法院釋字第400號解釋等語。經原審認其聲請再審不合法
    ，以94年度再字第10號裁定予以駁回。
三、抗告意旨略謂：(一)本件裁定違反行政訴訟法第243條第2項第
    5、6款、第283條、第273條第1項第1、2、13、14款規定，
    而有裁定不適用法規及適用不當之違背法令。(二)抗告人所有
    臺北市○○○路○段68號B1為地下室，地政事務所合法登記
    為317平方公尺，該處不用使用公共設施、電梯、管理室，
    實際使用面積為0，故為零稅。(三)依據房屋稅條例第11條，
    應按年遞減房屋現值，惟相對人反而於民國86年違法調高現
    值，為此請求廢棄原裁定，撤銷訴願決定、復查決定及原處
    分，並更正82年至86年課稅面積為317平方公尺、稅額為新
    臺幣15,617元等語。
四、本院查：按對於確定裁定聲請再審，依行政訴訟法第283條
    準用同法第277條第1項第4款之規定，必須表明再審理由及
    關於再審理由並遵守不變期間之證據。所謂表明再審理由，
    必須指明確定裁定有如何合於行政訴訟法第273條所定再審
    事由之具體情事，始為相當，倘僅泛言有再審事由而無具體
    情事者，仍難謂已合法表明再審事由，所為再審之聲請，即
    屬不合法。本件原審認抗告人對最高行政法院92年度裁字第
    1131號裁定聲請再審，未具體表明再審事由而無具體情事，
    再審之聲請為不合法，逕以裁定予以駁回。經核原裁定並無
    不適用法規或適用不當等違背法令情事。抗告意旨所稱房屋
    稅核課有誤，請求更正云云，均屬前審程序有無理由之問題
    ，與原裁定以其未表明再審事由之具體情事，再審為不合法
    之內容無關。是抗告意旨執以指摘原裁定違誤，並不可採，
    抗告為無理由，應予駁回。
五、依行政訴訟法第104條、民事訴訟法第95條、第78條，裁定
    如主文。
中    華    民    國    95    年    11    月    16    日
                  第三庭審判長法  官  趙  永  康
                              法  官  林  茂  權
                              法  官  鄭  忠  仁
                              法  官  黃  淑  玲
                              法  官  黃  本  仁
以  上  正  本  證  明  與  原  本  無  異
中    華    民    國    95    年    11    月    17    日
                              書記官  彭  秀  玲


司法院資訊處製作；財團法人民間司法改革基金會備份。
